臺灣板橋地方法院刑事判決　　　　　　　96年度簡字第3478號
聲　請　人　臺灣板橋地方法院檢察署檢察官
被　　　告　甲○○
上列被告因詐欺案件，經檢察官聲請以簡易判決處刑（95年度偵
續字第151 號），本院判決如下：
    主      文
甲○○意圖為自己不法之所有，以詐術使人將本人之物交付，處
拘役伍拾日，如易科罰金，以銀元參佰元即新臺幣玖佰元折算壹
日；減為拘役貳拾伍日，如易科罰金，以銀元參佰元即新臺幣玖
佰元折算壹日。
    事實及理由
一、本件犯罪事實、證據，除事實欄：「將上開機車辦理過戶」
    ，更正為：「將上開機車過戶賣予他人」；證據欄補充：「
    被告於本院審理中之自白。」外，餘均引用如附件檢察官聲
    請簡易判決處刑書之記載。
二、按行為後法律有變更者，適用行為時之法律。但行為後之法
    律有利於行為人者，適用最有利於行為人之法律，刑法第2
    條第1 項定有明文（刑法第2 條係規範行為後法律變更所生
    新舊法律比較適用之準據法，是刑法第2 條本身雖經修正，
    但該條文既屬適用法律之準據法，本身尚無比較新舊法之問
    題，應逕適用裁判時之刑法第2 條規定以決定適用之刑罰法
    律）。又比較時應就罪刑有關之共犯、未遂犯、想像競合犯
    、牽連犯、連續犯、結合犯，以及累犯加重、自首減輕暨其
    他法定加減（如身分加減）與加減例等一切規定，綜其全部
    罪刑之結果而為比較。再從刑附屬於主刑，除法律有特別規
    定者外，依主刑所適用之法律（最高法院95年第8 次刑事庭
    會議決議參照）。查被告行為後，刑法業於94年2 月2 日修
    正公布，並自95年7 月1 日起生效施行，茲就比較情形分述
    如下：
(一)、刑法第339 條第1 項之詐欺取財罪雖未修正，然刑法第33條
    第5 款有關罰金之最低數額部分，刑法分則編各罪所定罰金
    之貨幣單位原為銀元，修正前刑法第33條第5 款規定：「罰
    金：（銀元）1 元以上」，而銀元與新臺幣間之折算，依現
    行法規所定貨幣單位折算新臺幣條例規定，以銀元1 元折算
    新臺幣3 元；修正後刑法第33條第5 款則規定：「罰金：新
    臺幣1 千元以上，以百元計算之」；經比較修正前、後之規
    定，修正後刑法第33條第5 款所定罰金之最低數額，較之修
    正前提高，自以修正前刑法第33條第5 款規定有利於被告。
(二)、又刑法第41條易科罰金折算標準部分，查修正前刑法第41
    條第1 項前段規定：「犯最重本刑為5 年以下有期徒刑之刑
    之罪，而受6 個月以下有期徒刑或拘役之宣告，因身體、教
    育、職業、家庭之關係或其他正當理由，執行顯有困難者，
    得以1 元以上3 元以下折算1 日，易科罰金」；而刑法修正
    施行前之易科罰金折算標準，修正前罰金罰鍰提高標準條例
    第2 條前段規定（95年5 月17日修正刪除，95年7 月1 日施
    行），就其原定數額提高為1 百倍折算1 日，則刑法修正施
    行前易科罰金折算標準，應以銀元3 百元（即新臺幣9 百元
    ）折算1 日；而修正後刑法第41條第1 項前段規定：「犯最
    重本刑為5 年以下有期徒刑以下之罪，而受6 個月以下有期
    徒刑或拘役之宣告者，得以新臺幣1 千元、2 千元或3 千元
    折算1 日，易科罰金」，以修正前之規定，較有利於被告。
(三)、綜合上述各條文修正前後之比較後，修正後之刑法及刑法施
    行法等相關法律規定並未對被告更為有利，揆諸前揭刑法第
    2 條第1 項前段規定，即應適用修正前之刑法相關規定及罰
    金罰鍰提高標準條例等規定。
三、核被告所為，係犯刑法第339 條第1 項之詐欺取財罪。爰審
    酌被告之素行、犯罪手段、目的、手段、詐騙之金額、告訴
    人所受之損害，及被告雖自白犯行，但並未賠償告訴人損害
    之犯後態度等一切情狀，量處如主文所示之刑，並依修正前
    刑法第41條第1 項前段之規定，諭知易科罰金之折算標準，
    以資懲儆。末查，被告犯罪之時間在96年4 月24日以前，且
    所犯之罪並無中華民國96年罪犯減刑條例第3 條所列情形，
    應依該條例第2 條第1 項第3 款之規定，減其刑期2 分之1
    ，並依修正前刑法第41條第1 項前段之規定，諭知易科罰金
    之折算標準。
四、臺灣板橋地方法院檢察署移送併辦意旨（96年度偵字第3478
    號）略以：被告甲○○預見提供行動電話SIM 卡予他人使用
    ，可能遭不法集團利用該帳戶遂行財產犯罪之用，竟仍不違
    反其本意，於95年5 月初某日，在不詳處所，將其不知情之
    許素娟所申請之0000000000號行動電話SIM 卡交付予姓名、
    年籍均不詳」之成年男子，以供不法犯罪集團成員使用。嗣
    該犯罪集團於95年6 月2 日，在奇摩拍賣網站，以吳明忠之
    名義虛偽刊登拍賣華碩廠牌筆記型電腦廣告之詐術，並在廣
    告上刊登0000000000號行動電話，使楊浚揮信以為真，撥打
    上開電話與冒充吳明忠之男子議價，而以新臺幣3 萬2 千元
    成交，致楊浚揮陷於錯誤，而於同月5 日中午先匯款3 萬元
    至吳明忠所申請之上海商業儲蓄銀行汐止分行帳號00000000
    000000號帳戶內（吳明忠幫助詐欺取財罪部分，檢察官另案
    偵查中），詐欺集團得逞後，旋即提領一空，因認被告涉犯
    刑法第30條第1 項、第339 條第1 項之幫助詐欺取財罪嫌，
    且與已聲請簡易判決處刑之本案具有連續犯之裁判上1 罪關
    係，故移請本院併予審理等語。經查，被告於本院審理中否
    認有移送併辦之幫助詐欺取財罪犯行，辯稱上開行動電話SI
    M 卡係遭竊等語，且移送併辦之犯行與聲請簡易判決處刑之
    犯行，行為互殊，顯係另行起意，難謂有連續犯之裁判上1
    罪關係，本院不能併予審理，應退由該署檢察官另行處理，
    併此敘明。
五、依刑事訴訟法第449 條第1 項前段、第3 項，刑法第2 條第
    1 項前段、第339 條第1 項、修正前刑法第41條第1 項前段
    ，修正前罰金罰鍰提高標準條例第1 條前段、第2 條，中華
    民國九十六年罪犯減刑條例第2 條第1 項第3 款、第7 條，
    逕以簡易判決處刑如主文。
六、如不服本判決，得自收受送達之日起10日內向本院提出上訴
    狀，上訴於本院第二審合議庭（須附繕本）。
中　　華　　民　　國　　96　　年　　10　　月　　25　　日
                  刑事第十九庭   法　官  曾正耀
以上正本證明與原本無異
                                 書記官　陳淑怡
中　　華　　民　　國　　96　　年　　10　　月　　25　　日
附錄本案論罪科刑法條全文：
刑法第339條第1項
意圖為自己或第3 人不法之所有，以詐術使人將本人或第3 人之
物交付者，處5 年以下有期徒刑、拘役或科或併科1 千元以下罰
金。
